臺灣桃園地方法院民事判決
111年度小上字第92號
上  訴  人  陳美蓉  

被上訴人    裕邦信用管理顧問股份有限公司


法定代理人  陳載霆  
上列當事人間給付電信費用事件，上訴人對於中華民國111年5月
30日本院桃園簡易庭111年度桃小字第464號第一審小額民事判決
提起上訴，本院判決如下：
    主  文
上訴駁回。
第二審訴訟費用新臺幣壹仟伍佰元由上訴人負擔。
    理  由
一、按對於小額程序之第一審裁判，非以其違背法令為理由，不
    得上訴或抗告。民事訴訟法第436條之24第2項定有明文。所
    謂判決違背法令，依同法第468條規定，係指判決不適用法
    規或適用不當者而言，而有同法第469條第1款至第5款所列
    情形之一者，為判決當然違背法令。據此，當事人提起上訴
    如以小額程序第一審判決有不適用法規或適用法規不當為上
    訴理由時，其上訴狀或理由書應有具體之指摘，並揭示該法
    規之條項或其內容，若係成文法以外之法則，應揭示該法則
    之旨趣，倘為司法院解釋或最高法院之判例，則應揭示該判
    解之字號或其內容，如依民事訴訟法第469條第1款至第5款
    所列情形為理由時，其上訴狀或理由書應揭示合於該條款之
    事實，上訴狀或理由書如未依此項方法表明者，即難認為已
    對小額程序第一審判決之違背法令有具體之指摘，其上訴自
    難認為合法（最高法院71年台上字第314號判例意旨參照）
    。
二、上訴意旨略以：其並未收到民國111年5月25日之開庭通知書
    （下稱系爭通知書），送達不合法。又被上訴人所說電信門
    號通話欠費，並未出示欠費明細，且上訴人之現有門號已使
    用8年以上，則本件門號應該已10幾年以上，電信公司亦未
    追討，已超過2年時效，上訴人拒絕給付等語，並聲明：㈠原
    判決不利上訴人部分廢棄。㈡上開廢棄部分，被上訴人於一
    審之訴假執行聲請均駁回。㈢第一、二審訴訟費用由被上訴
    人負擔。
三、按送達於應受送達人之住居所、事務所或營業所行之；送達
    於住居所、事務所或營業所不獲會晤應受送達人者，得將文
    書付與有辨別事理能力之同居人或受僱人；送達不能依前二
    條規定為之者，得將文書寄存送達地之自治或警察機關，並
    作送達通知書兩份，一份黏貼於應受送達人住居所、事務所
    、營業所或其就業處所門首，另一份置於該送達處所信箱或
    其他適當位置，以為送達。寄存送達，自寄存之日起，經10
    日發生效力，民事訴訟法第136 條第1 項、第137 條第1項
    、第138 條第1 項、第2 項分別定有明文。又民事訴訟法第
    138條所規定之寄存送達，係以將文書寄存送達地之自治或
    警察機關，並作送達通知書，黏貼於應受送達人住居所、事
    務所或營業所門首時，為送達之時；應受送達人究於何時前
    往領取應受送達之文書，或並未前往領取，該文書嗣經退還
    原送達法院，於送達之效力均無影響，此有最高法院89年台
    聲字第13號裁定可資參照。另按，當事人對於他造主張之事
    實，於言詞辯論時不爭執者，視同自認；當事人對於他造主
    張之事實，已於相當時期受合法之通知，而於言詞辯論期日
    不到場，亦未提出準備書狀爭執者，準用第1 項之規定，民
    事訴訟法第280 條第1 項、第3 項亦有明文。經查：
㈠、被上訴人主張上訴人租用本件門號為行動電話服務，惟上訴
    人未依約繳納電信費帳款，尚積欠電信費用新臺幣（下同）
    4,372元及提前終止契約之專案補貼款9,798元【即合約期間
    自102年8月26日至105年2月25日，共914天，使用期間僅有3
    17天，依專案同意書約定補償金計算方式：15,000元*317/9
    14=9,798元（元以下四拾五入）】等節，有被上訴人提出之
    欠費門號資訊、門號費用帳單、第三代行動通信業服務申請
    書、專案確認暨商品提領確認書、專案同意書等件在卷足憑
    （見原審卷第5頁、第7至12頁）。
㈡、又上訴人係設籍於「桃園市○○區○○路0段000號」，有其個人
    戶籍資料查詢結果在卷可稽（見原審個資等文件卷），且上
    訴人提起上訴，其上訴狀所載上訴人居所亦係位於同址3樓
    （見本院卷第7頁），而原審於111 年5月28日言詞辯論通知
    書送達前開住所時，因未獲會晤上訴人，亦無有辨別事理能
    力之同居人或受僱人代收，乃於同年4月22日將系爭通知書
    寄存於桃園市政府警察局蘆竹分局外社派出所，並於送達證
    書上在「寄存於警察派出所」、「並作送達證書通知書，黏
    貼於應受送達人門首，以為送達」等欄均有用藍筆勾起，另
    蓋有本院簡易庭收發室111年4月27日送達回證專用章，有送
    達證書附卷可佐（見原審卷第16頁）。揆諸上述說明，系爭
    通知書自111年4月22日寄存於外社派出所起經10日後即111 
    年5 月2日即已發生送達之效力。是原審之言詞辯論通知書
    既已合法送達上訴人，上訴人無正當理由而不到場，則原審
    依被上訴人之聲請，為一造辯論而為判決，於法並無不合。
㈢、承前所述，上訴人既已於相當時期受合法之通知，而於言詞
    辯論期日不到場，亦未提出準備書狀爭執，依民事訴訟法第
    280 條第3 項前段之規定，應視同自認；是原審判決依契約
    之法律關係判決上訴人應給付被上訴人14,170元（即4,372
    元+9,798元=14,170元），核屬有據。
四、末按當事人於第二審程序，不得提出新攻擊或防禦方法，但
    因原法院違背法令致未能提出者，不在此限。民事訴訟法第
    436條之28定有明文。是小額訴訟程序，為求程序進行之簡
    速，得據為判決基礎之訴訟資料，以第一審程序已提出者為
    限。查，上訴意旨主張被上訴人之請求已超過2年時效，故
    拒絕給付云云，乃原審未提出之攻擊防禦方法，且原審111 
    年5月28日言詞辯論期日之系爭通知書業經合法送達，已如
    前述，則上訴人未能適時提出上開新攻擊防禦方法，自非原
    審法院違背法令所致，依前揭說明，本院就該等攻擊防禦方
    法自不應予以審酌。
五、綜上所述，原判決既無判決不適用法規或適用法規不當之違
    背法令，上訴人指摘原判決不當，求予廢棄改判，依上訴意
    旨即足認其上訴為無理由，爰不經言詞辯論，逕以判決駁回
    之。　　　　
六、本件第二審裁判費用為1,500 元，應由上訴人負擔，爰併為
    裁定如主文第2項所示。
七、據上論結，本件上訴為無理由，依民事訴訟法第436條之29
    條第2款、第436條之32第2項、第449條第1項、第436條之19
    第1項、第78條，判決如主文。
中　　華　　民　　國　　111 　年　　7 　　月　　27　　日
            民事民事第三庭  審判長法　官　周玉羣
　　　　　　　　 
                                  法　官　吳佩玲
　　　　　　　　　　　　　　　　　
                                  法　官　張世聰
正本係照原本作成。
本判決不得上訴。　　　　　　　　　　　　　　　　　
中　　華　　民　　國　　111 　年　　7 　　月　　28　　日
                                  書記官  張詠昕